【裁判字號】    92,交聲,293
【裁判日期】    920307
【裁判案由】    違反道路交通管理處罰條例聲明異議
【裁判全文】
臺灣臺北地方法院交通事件裁定                    九十二年度交聲字第二九三號
    異議人即
    受處分人  甲○○
右列異議人即受處分人因違反道路交通管理處罰條例案件，對於臺北市交通事件裁決
所中華民國九十二年二月二十四日所為之處分（原處分案號：北市裁三字第駕裁二二
－Ａ00000000號），聲明異議，本院裁定如左：
    主      文
異議駁回。
    理      由
一、按禁止臨時停車線為紅色實線，用以指示禁止臨時停車路段，道路交通標誌標線
    號誌設置規則第一百六十九條第一項、第二項定有明文，而如汽車駕駛人（包括
    機器腳踏車）在禁止臨時停車處所停車者，處新台幣（以下同）六百元以上一千
    二百元以下罰鍰，道路交通管理處罰條例第五十六條第一項第一款、同條例第三
    條第八款定有明文。而逕行舉發違反道路交通管理事件，經汽（機）車所有人依
    通知單之應到案日期前到案，並告知違規駕駛人姓名、身分證統一編號及住址者
    ，處罰機關應即另行通知違規駕駛人到案依法處理；逾應到案日期，處罰機關應
    依道路交通管理處罰條例第八十五條第三項規定處罰該汽（機）車所有人，違反
    道路交通管理事件統一裁罰基準及處理細則第二十四條亦定有明文，易言之，如
    汽（機）車駕駛人在設有紅線路段停車，為警當場攔查者，固應處罰該部汽（機
    ）車駕駛人，惟若舉發機關並非當場對該部汽（機）車攔停，而係依違反道路交
    通管理事件統一裁罰基準及處理細則第二十三條第一項第五款規定以科學儀器取
    得違規證據資料（如照相機）逕行舉發者，此際舉發機關只能依上開處理細則第
    二十三條第二項規定對汽（機）車所有人為掣單舉發，而如經舉發之汽（機）車
    所有人在舉發通知單上所載應到案日期前到案，並告知處罰機關該名違規臨時停
    車駕駛人姓名、身分證統一編號及住址者，處罰機關應即依前開細則第二十四條
    規定處罰該名違規駕駛人，如汽（機）車所有人未於應到案日期前到案，或雖於
    應到案日期前到案，而未告知處罰機關實際違規駕駛人者，處罰機關仍應依道路
    交通管理處罰條例第八十五條第三項「本條例關於車輛駕駛人之處罰，如應歸責
    於車輛所有人者，處罰車輛所有人。」規定，對車輛所有人加以處罰。
二、本件異議人即受處分人甲○○所有車牌號碼ＢＤＩ—七○六號重型機車於九十一
    年十一月六日十三時四十三分許，在臺北市○○○路○段二五二巷，經警舉發「
    在劃有紅線路段停車」即禁止臨時停車處所停車，而為臺北市政府警察局大安分
    局（下稱舉發機關）交通分隊員警當場以拍照方式採證，並以受處分人所有該部
    重型機車有違反前揭道路交通管理處罰條例第五十六條第一項第一款規定之行為
    逕行掣單舉發，將舉發通知單送達受處分人後，受處分人雖於應到案日期前向原
    處分機關提出申訴，惟未向原處分機關陳報其所被舉發重型機車為警拍照採證時
    之實際駕駛人確實姓名及年籍，經原處分機關請舉發機關調查結果，仍認受處分
    人所有被舉發重型機車確有前述違規行為，原處分機關乃依前揭道路交通管理處
    罰條例第五十六條第一項第一款、第八十五條第三項及違反道路交通管理事件統
    一裁罰基準及處理細則第二十四條、第四十四條第一項規定於九十二年二月二十
    四日裁處本件被舉發重型機車所有人即異議人罰鍰六百元。
三、受處分人聲明異議意旨固不否認其所有被舉發重型機車有在舉發時地停車之行為
    ，惟其聲明異議意旨略以：本人在舉發地點停放機車並未妨害交通，且此路段是
    否有設計不良之嫌，本人萬分不服云云。惟查，受處分人所停放之舉發地點（臺
    北市○○○路○段二五二巷）確設有紅色實線，有舉發照片一張附卷可稽，受處
    分人對於其有在舉發時地停車之行為既不爭執，足見受處分人所有之重型機車確
    實停放在紅色實線禁止臨時停車之路段無誤；又禁止臨時停車線為紅色實線，用
    以指示禁止臨時停車路段，不因有無妨礙交通而不同，故受處分人所辯並無妨礙
    交通云云，自無可採；又紅色實線標線禁止時間原則上為全日廿四小時，如有縮
    短之必要時，應以標誌或附牌標示之，道路交通標誌標線號誌設置規則第一百六
    十九條定有明文，受處分人為合法領有駕駛執照之駕駛人，理應熟知該道路交通
    管理之相關規定，受處分人如認道路標線設置不妥，可向交通標誌設置機關反應
    ，惟在交通標誌設置機關變更標線前，仍應遵循標線之指示，不得於劃有紅色實
    現禁止臨時停車之路段停車，故亦難據此否定受處分人有違規行為，受處分人所
    辯此路段是否有設計不良之嫌云云，亦無可採。
四、綜上所述，受處分人所有被舉發重型機車確有於舉發時地，在劃有紅色禁止臨時
    停車實線路段停車之行為，從而原處分機關乃依前揭道路交通管理處罰條例第五
    十六條第一項第一款、第八十五條第三項及違反道路交通管理事件統一裁罰基準
    及處理細則第二十四條、第四十四條第一項規定裁處異議人罰鍰六百元，核無違
    誤，本件聲明異議為無理由，應予駁回。
五、據上論斷，應依道路交通案件處理辦法第十九條，裁定如主文。
中      華      民      國      九十二    年    三      月      七      日
                                      臺灣臺北地方法院交通法庭
                                          法    官  吳  孟  良
右正本證明與原本無異。
如不服本裁定應於送達後五日內向本院提出抗告狀。
                                          書 記 官  田  華  仁
中      華      民      國      九十二    年    三      月      十      日


司法院資訊處製作；財團法人民間司法改革基金會備份。
